【裁判字號】    90,交上易,487
【裁判日期】    900424
【裁判案由】    過失傷害
【裁判全文】
臺灣高等法院臺南分院刑事判決           九十年度交上易字第四八七號       Ｃ
      上  訴  人
      即  被  告  乙  ○  ○
右上訴人因過失傷害案件，不服臺灣臺南地方法院八十九年度交易字第六四二號中華
民國九十年二月二十二日第一審判決（起訴案號：臺灣臺南地方法院檢察署八十九年
度偵字第九六九九號），提起上訴，本院判決如左：
      主      文
原判決撤銷。
乙○○過失傷害人，處拘役參拾日，如易科罰金，以參佰元折算壹日。
      事      實
一、乙○○於民國（下同）八十九年六月二十一日十時三十分許，騎乘牌號ＵＨＴ─
    三四八號輕機車，自台南縣歸仁鄉○○村○○○街一一０巷八十弄三十號自宅欲
    左轉進入巷道向西行駛，因其門口有約一人高之雜草叢生擋住視線，無法看清左
    右來車，乙○○應暫停看清巷道有無人車始能轉出，而依當時情形，又無不能注
    意之情事，竟疏於注意，貿然轉出，適有甲○○騎乘牌號ＶＩＵ─七三一號輕機
    車，沿乙○○宅前之道路西向東行駛，亦疏未注意車前狀況，兩車在乙○○之門
    前相撞，致甲○○受有面部及唇部多處裂傷之傷害。
二、案經甲○○訴由台南縣警察局歸仁分局移送台灣台南地方法院檢察署檢察官偵查
    起訴。
      理      由
一、上訴人即被告乙○○承認於右開時地騎乘機車肇事，致被害人甲○○受有如事實
    項下所述之傷害，核與被害人指訴之情節相符，並有肇事現場草圖及診斷證明書
    附卷可稽。按汽機車行駛時應注意車前狀況，於視線不良之處尤應暫停看清有無
    人車始能轉出；又車輛行經無號誌交岔路口，起駛車應暫停讓行進中車先行，道
    路交通安全規則第九十四條第三項、第八十九條第一項第六款後段分別定有明文
    ，被告騎乘機車未為適當之注意，且依當時路況又無不能注意之情形，其竟疏不
    注意，以致肇事，被告自有過失。況本件經送台灣省台南區車輛行車事故鑑定委
    員會鑑定結果，亦認定被告行經無號誌交岔路口，未讓行進中車輛先行，為肇事
    主因，此有該會八十九年十二月二十六日南鑑字第八九一五○九號鑑定意見書在
    卷可憑。雖被害人甲○○行經無號誌岔路口，未減速慢行，未注意車前狀況，同
    為本件車禍之肇事次因，惟被告仍難免其過失之責，其過失行為與被害人受傷間
    復有相當因果關係，本件事證已臻明確，被告犯行洵堪認定。
二、核被告所為係犯刑法第二百八十四條第一項前段之過失傷害罪。原審予以論罪科
    刑，固非無見，惟查本件經台灣省台南區車輛行車事故鑑定委員會鑑定結果認定
    被告行經無號誌交岔路口，未讓行進中車輛先行，為肇事主因；被害人甲○○行
    經無號誌岔路口，未減速慢行，未注意車前狀況，同為本件車禍之肇事次因；原
    判決理由竟稱：「本件經送台灣省台南區車輛行車事故鑑定委員會鑑定結果，認
    定被告應負全部過失責任」云云，與卷證資料不符，尚有未合，被告上訴意旨猶
    執前詞否認犯罪雖不足採，惟原判決既有可議，自應由本院將原判決撤銷改判。
    爰審酌被告過失程度，犯罪所生之危害，尚未與被害人和解及其他一切情狀，量
    處如主文第二項所示之刑，併諭知易科罰金之折算標準。
據上論斷，應依刑事訴訟法第三百六十九條第一項前段、第三百六十四條、第二百九
十九條第一項前段，刑法第二百八十四條第一項前段、第四十一條第一項前段，罰金
罰鍰提高標準條例第一條前段、第二條判決如主文。
本案經檢察官邱克斌到庭執行職務。
中    華    民    國      九十      年      四      月      二十四      日
                                  臺灣高等法院臺南分院刑事第三庭
                                      審判長法官  黃    崑    宗
                                            法官  林    勝    木
                                            法官  楊    省    三
右正本證明與原本無異。
不得上訴。
                                      法院書記官  陳    嘉    琍
中    華    民    國      九十      年      四      月     二十五       日
附錄法條：
刑法第二百八十四條第一項：因過失傷害人者，處六月以下有期徒刑、拘役或五百元
                          以下罰金，致重傷者，處一年以下有期徒刑、拘役或五
                          百元以下罰金。


司法院資訊處製作；財團法人民間司法改革基金會備份。
